臺灣臺南地方法院刑事判決　　　　　　 95年度簡上字第470號
上　訴　人　甲○○
即　被　告
上列上訴人因傷害案件，不服本院刑事庭九十五年度簡字第二九
六０號民國九十五年十月五日第一審判決（聲請簡易判決處刑書
案號：九十五年度偵字第一三０三六號），提起上訴，本院判決
如下：
    主  文
上訴駁回。
甲○○緩刑貳年。緩刑期內付保護管束。
    事  實
一、甲○○與乙○○係為夫妻，二人間有家庭暴力防治法第三條
    規定之家庭成員關係。民國九十五年七月十日下午七時許，
    在臺南縣永康市○○路一一七巷二弄十一號住處，甲○○因
    小孩照顧問題，與乙○○發生爭執，甲○○一時氣憤，竟基
    於傷害之犯意，徒手毆打乙○○，致乙○○因而受有鼻子挫
    傷及左臉瘀腫等傷害。
二、案經乙○○訴由臺南縣警察局永康分局報請臺灣臺南地方法
    院檢察署檢察官偵查後聲請簡易判決處刑。
    理  由
壹、程序方面：按被告以外之人（包括證人、鑑定人、告訴人、
    被害人及共同被告等）於審判外之陳述雖不符刑事訴訟法第
    一百五十九條之一至之四等四條之規定，而經當事人於審判
    程序同意作為證據，法院審酌該言詞陳述或書面陳述作成時
    之情況，認為適當者，亦得為證據，同法第一百五十九條之
    五第一項定有明文。蓋傳聞證據未經當事人之反對詰問予以
    核實，原則上先予排除，惟若當事人已放棄反對詰問權，於
    審判程序中表明同意該等傳聞證據可作為證據，或於言詞辯
    論終結前未聲明異議，基於尊重當事人對傳聞證據之處分權
    ，及證據資料愈豐富，愈有助於真實發見之理念，且強化言
    詞辯論主義，使訴訟程序得以順暢進行，上開傳聞證據亦均
    具有證據能力。證人即告訴人乙○○之警詢（見警卷第六頁
    至第七頁）及永達醫院九十五年七月十日診斷證明書（見警
    卷第八頁），檢察官及被告甲○○於本院調查證據時，均知
    曉為審判外之言詞陳述及書面陳述，為傳聞證據，但均同意
    引為證據，且本院審酌上開言詞陳述及書面陳述作成時之情
    況，核無違法取證等不適當之情形，依刑事訴訟法第一百五
    十九條之五第一項規定，得為證據。
貳、實體方面
一、訊據被告甲○○對於上揭事實均自白承認，核與證人即告訴
    人乙○○於警詢中之陳述情節相合，並有永達醫院九十五年
    七月十日診斷證明書一紙在卷可稽，足認與被告之自白與事
    實相符，事證明確，被告犯行洵堪認定。
二、核被告所為，係犯刑法第二百七十七條第一項之傷害人之身
    體罪。原審依刑事訴訟法第四百四十九條第一項前段、第四
    百五十四條第二項，刑法第二百七十七條第一項、第四十一
    條第一項前段，刑法施行法第一條之一規定，且審酌被告犯
    罪動機、手段、告訴人所受傷害之程度及被告犯後態度，等
    一切情狀，量處拘役二十日，並諭知易科罰金之折算標準，
    其認事用法均無不當，量刑亦為妥適，被告以原判決不當為
    由提起上訴，並無理由，應予駁回。末查被告未曾受有期徒
    刑以上刑之宣告，有臺灣高等法院被告全國前案紀錄表一份
    在卷可憑（見二審卷第九頁），被告因小孩照顧問題，與告
    訴人發生爭吵，一時氣憤而徒手毆打告訴人成傷，業坦承犯
    行並深表海悟，復與告訴人達成和解，有和解書一份可憑（
    見二審卷第五頁），且告訴人亦表示願意予以原諒，有本院
    九十五年十二月七日準備程序筆錄可參（見二審卷第十八頁
    ），足見被告有積極彌補過錯之舉動，信經本次偵查、審理
    程序，當知所警惕而無再犯之虞，本院因認上開所宣告之刑
    以暫不執行為適當，爰依刑法第七十四條第一項第一款規定
    ，併予諭知緩刑二年，以啟自新。又被告與告訴人為夫妻，
    二人具有家庭暴力防治法第三條所稱之家庭成員關係，被告
    對告訴人故意實施身體上之不法侵害，而成立刑法第二百七
    十七條第一項之傷害罪，核屬家庭暴力防治法第二條第二項
    所稱之家庭暴力罪，應依同法第三十條第一項規定，併宣告
    於緩刑期內付保護管束。
據上論斷，應依刑事訴訟法第四百五十五條之一第三項、第三百
六十八條，家庭暴力防治法第三十條第一項，刑法第七十四條第
一項第一款，判決如主文。
本案經檢察官丙○○到庭執行職務。
中　　華　　民　　國　　96　　年　　1　　月　　18　　日
                        刑事第十一庭審判長法  官  張維君
                                   　  　 法  官  黃翰義
                                     　   法  官  陳威龍
以上正本證明與原本無異。
不得上訴。
　　　　　　　　　　　　　　　　　　　　　書記官  鄭吉裕
中　　華　　民　　國　　96　　年　　1 　　月　　18　　日
附錄所犯法條:
刑法第二百七十七條第一項
傷害人之身體或健康者，處三年以下有期徒刑、拘役或一千元以
下罰金。
